

# Amine IDRISSI-ZOUGGARI

#### **Data Engineer**

# 5 ans d'expérience

√ Tél : 06.99.05.50.34

✓ Mail: amine.idrissi.zouggari@gmail.com

✓ Site: https://aiztech.github.io

Développeur Java avec 5 ans d'éxperience principalement autour de la transformation et le transport des données dans les sytèmes d'information.

Intéréssé par les nouvelles technornologies et tout ce qui concerne l'automatisation des traitements, l'intégration continue et déploiment.

# **EXPÉRIENCES SIGNIFICATIVES**

Decathlon: Data Exchange Engineer
SNCF Fret: Référent Technique Flux
SNCF Fret: Développeur Flux

# COMPÉTENCES

#### **Compétences fonctionnelles**

- Conception des applications et des échanges de données
- Architecture des applications et des échanges de données
- Transformation de la donnée
- Développement/Tests
- Correction des anomalies
- Revue de codes / Clean code

# Compétences techniques

Langages : JAVA, Python, JAVAScript

• Frameworks : Spring, Apache Camel, AngularJS, VueJS

Base de données :SQL, NOSQL

Méthodes : SCRUM, LEAN, KANBANSystèmes : Windows, Unix, Linux

• Tools: Maven, Jenkins, Rancher, Docker, Puppet, Foreman

MOM: ActiveMQ, RabbitMQ

# Langues

Français : Lu, écrit, parlé
Anglais : Anglais professionnel
Arabe : Langue maternelle
Italien : Niveau intermédiaire

# **FORMATION**

- Diplôme d'ingénieur en informatique Ingénierie des logiciels et de la connaissance
  - o 2011-2014 : Université de technologie de Belfort Montbéliard (UTBM)
- Diplôme Universitaire de Technologie Génie Logiciel et Réseaux
  - o 2009-2011 : L'Ecole Normale Supérieure De L'Enseignement Technique DE RABAT

# **EXPÉRIENCES PROFESSIONNELLES**

Decathlon – Lille 03/2018 au 10/01/2020 - 1 ans et 10 mois

Data Exchange Engineer

Projet: OpenEx

Contexte et objectif: Migration des flux de données sur une solution distribuée open source

Environnement travail/fonctionnel : Équipe de 7 personnes en SCRUM puis Kanban

#### **Contraintes:**

- La volumétrie et la fréquence des messages échangés

- L'utilisation de la mémoire du broker ActiveMQ lors des échanges
- Communication entre les applications SAP et les autres domaines
- Convaincre les équipes de migrer leurs flux sur la nouvelle solution

#### Domaine d'intervention :

- Architecture des échanges de données
- Développement du socle applicatif (Framework)
- Transformation et transport de la donnée
- Migration des flux WebMethods/IBM MQ vers OpenEx (Apache Camel, ActiveMQ, Karaf/Spring Boot)
- Développement d'un outil de rejeu des flux(ReplayBox)
- Monitoring via Hawtio

#### Résultat :

Mise en Production de la solution chez 8 équipes

# **Environnement technique:**

Langage: JAVA

Framework: Maven, Apache Camel, Spring, Springboot, VueJS, BeanIO

Base de données : MongoDB Broker : Apache ActiveMQ

**Serveur d'application** : Apache Karaf **Console de monitoring** : Hawtio, Grafana

Gestion du code et installation : GitLab/Github, Jenkins, Nexus, Puppet/Foreman

**Environnement**: DATA Center et Cloud AWS/GCP **Transformation**: JSON, XML, XSD, XSLT, POJO

# SNCF Fret – Paris (Centre de service Capgemini - Lille) 06/2017 à 02/2018 – 8 mois

Référent Technique Flux

Projet : PEX (Plateforme Exchange)

Contexte et objectif: Migration des flux IBM Websphere ESB vers Apache ServiceMix

Environnement travail/fonctionnel: Équipe de 7 personnes en Lean Management

#### **Contraintes:**

- Rétro-spécification des flux non documentés

#### Domaine d'intervention :

- Rétro-spécification
- Analyse et correction des anomalies
- Transformation et transport de la donnée
- Migration des flux ESB (Websphere IBM => Apache serviceMix)
- Tests unitaires et tests de validation
- Préparation des livrables

### Résultats:

Migration des flux pilotes vers la nouvelle solution

# Environnement technique:

Langage: JAVA

Framework: Apache Camel, Maven, Spring

**Broker**: Apache ActiveMQ

Serveur d'application : Apache Karaf/Tomcat

Console de monitoring : Hawtio

Gestion du code et installation : GitLab, Jenkins, Nexus

 $\textbf{Transformation}: \mathsf{XML}, \mathsf{XPATH}, \mathsf{XSD}$ 

# SNCF Fret – Paris (Centre de service Capgemini - Lille) 01/2015 à 05/2017 – 2 ans et 5 mois

Développeur Java / Flux

**Projet :** TEMPO(Transport des Échanges Par Orchestration)

Contexte et objectif: Développement des flux sur IBM Websphere ESB

Environnement travail/fonctionnel : Équipe de 4 personnes en Lean Management

#### Domaine d'intervention :

- MCO du socle technique, des flux ESB et de l'application de supervision
- Développement des nouveaux flux ESB et des évolutions sur le socle technique et la supervision
- Transformation et transport de la donnée
- Support à la MOA
- Rédaction des spécifications fonctionnelles et techniques
- Préparation des livraisons
- Tests unitaires et tests de validation

# **Environnement technique:**

Langage: JAVA, Python

Framework: Maven, Spring, ESB(Websphere Enterprise Service Bus)

Serveur d'application : Websphere/Tomcat Gestion du code et installation : SVN Transformation : XML, XPATH, XSD